【裁判字號】    99,抗,1649
【裁判日期】    991029
【裁判案由】    侵權行為損害賠償
【裁判全文】
臺灣高等法院民事裁定                  99年度抗字第1649號
抗  告  人  乙○○
上列抗告人因與相對人甲○○間請求侵權行為損害賠償事件，對
於中華民國99年9月14日台灣台北地方法院99年度重訴字第939號
裁定提起抗告，本院裁定如下：
    主      文
抗告駁回。
抗告費用由抗告人負擔。
    理      由
一、按起訴不備其他要件者，法院應以裁定駁回之，民事訴訟法
    第249條第1項第6款定有明文。次按刑事法院得依刑事訴訟
    法第504條第1項規定，將附帶民事訴訟以裁定移送於該法院
    民事庭者，以刑事部分宣告被告有罪之判決者為限，若刑事
    訴訟諭知無罪之判決，依刑事訴訟法第503條第1項前段規定
    ，刑事法院應以判決駁回原告之訴，如誤以裁定移送於民事
    庭，其訴之不合法，不因刑事庭移送民事庭而受影響，受移
    送之民事庭應認原告之訴為不備其他要件，以裁定駁回之（
    最高法院66年台上字第1094號判例意旨參照）。
二、本件人抗告人於原法院98年度訴字第978號刑事案件主張相
    對人甲○○與訴外人林明遠有詐騙其金錢之行為，因而提起
    刑事附帶民事訴訟，請求相對人與林明遠應賠償伊新台幣（
    下同）1,028萬元，及自起訴狀繕本送達之翌日起，至清償
    日止，按年利率百分之5計算之利息。經原法院刑事庭於民
    國（下同）99年7月14日依刑事訴訟法第504條第1項規定，
    將該刑事附帶民事訴訟，以裁定移送原法院民事庭（見原法
    院98年度重附民字第34號卷第1頁至第3頁、第6頁）。嗣經
    原法院以相對人被訴之刑事部分，業經原法院刑事庭判決無
    罪，認抗告人之訴顯難認合法，依民事訴訟法第249條第1項
    第6款以裁定駁回抗告人之訴，並駁回抗告人假執行之聲請
    （見原法院卷第4頁至第14頁、第18頁）。
三、抗告意旨略以：相對人與林明遠確有詐騙之行為，請廢棄原
    裁定云云。
四、查，本件相對人被訴之刑事部分，確經原法院刑事庭諭知無
    罪，有原法院98年度訴字第978號刑事判決書1份附卷可稽（
    見原法院卷第4頁至第14頁）。揆諸前開說明，原法院刑事
    庭本應以判決駁回抗告人請求相對人損害賠償之訴，竟誤以
    裁定移送於原法院民事庭，尚有未洽，故原法院依民事訴訟
    法第249條第1項第6款規定，以裁定駁回抗告人此部分之訴
    ，於法並無違誤。抗告意旨指摘原裁定不當，聲明廢棄，為
    無理由，應駁回其抗告。至抗告人雖於民事抗告狀之當事人
    欄，另列載林明遠及訴外人厚生開發事業有限公司（下稱厚
    生公司，見本院卷第4頁）。惟因原法院僅將抗告人起訴請
    求相對人損害賠償部分駁回，並未駁回抗告人請求林明遠損
    害賠償部分；且厚生公司並非本件當事人等情，業據原裁定
    記載明確，故抗告人將林明遠及厚生公司併列為抗告之相對
    人，即有未合，併此敘明。
五、據上論結，本件抗告為無理由，爰裁定如主文。
中    華    民    國    99    年    10    月    29    日
                    民事第十五庭
                        審判長法  官  王聖惠
                              法  官  呂淑玲
                              法  官  邱瑞祥
正本係照原本作成。
本裁定除以適用法規顯有錯誤為理由外，不得再抗告。如提起再
抗告，應於收受後10日內委任律師為代理人向本院提出再抗告狀
，並繳納再抗告費新台幣1千元。
中    華    民    國    99    年    11    月    1     日
                              書記官  明祖星

司法院資訊處製作；財團法人民間司法改革基金會備份。
